臺灣新竹地方法院刑事裁定
110年度聲字第300號
聲  請  人  臺灣新竹地方檢察署檢察官
受  刑  人  楊秋金


                    (現於法務部○○○○○○○○○執行                        中） 
上列聲請人因受刑人數罪併罰有二裁判以上，聲請定其應執行之
刑（110年度執聲字第173號），本院裁定如下：
    主  文
楊秋金因犯如附表所示各罪所處之刑，應執行有期徒刑拾參年陸
月。
    理  由
一、按裁判確定前犯數罪者，併合處罰之。但有下列情形之一者
    ，不在此限：一、得易科罰金之罪與不得易科罰金之罪。二
    、得易科罰金之罪與不得易服社會勞動之罪。三、得易服社
    會勞動之罪與不得易科罰金之罪。四、得易服社會勞動之罪
    與不得易服社會勞動之罪。前項但書情形，受刑人請求檢察
    官聲請定應執行刑者，依第51條規定定之；數罪併罰，有二
    裁判以上者，依第51條之規定，定其應執行之刑；數罪併罰
    ，分別宣告其罪之刑，宣告多數有期徒刑者，於各刑中之最
    長期以上，各刑合併之刑期以下，定其刑期。但不得逾30年
    ，刑法第50條、第53條、第51條第5款分別定有明文。
二、查受刑人楊秋金因犯如附表編號1至19所示之各罪，業經本
    院分別判處如附表編號1至19所示之刑，均已確定在案，有
    各該判決書及臺灣高等法院被告前案紀錄表在卷可稽，茲因
    受刑人就如附表所示之各罪請求檢察官聲請定應執行刑，有
    臺灣新竹地方檢察署受刑人定執行刑或易科罰金意願回覆表
    附卷可稽，是檢察官聲請定其應執行之刑，本院審核認聲請
    為正當，應定其應執行之刑。又按數罪併罰中之一罪，依刑
    法規定得易科罰金，若因與不得易科之他罪併合處罰結果而
    不得易科罰金時，原可易科部分所處之刑，自亦無庸為易科
    折算標準之記載（司法院釋字第144號解釋意旨參照）。本
    件受刑人所犯如附表編號19所示之罪原雖得易科罰金，然因
    與其所犯不得易科罰金之如附表編號1至18所示之罪併合處
    罰之結果已不得易科罰金，本院於定執行刑時，自無庸為易
    科罰金折算標準之記載，併此敘明。
三、爰依刑事訴訟法第477條第1項，刑法第50條第2項、第53條
    、第51條第5款，裁定如主文。
中　　華　　民　　國　　110 　年　　3 　　月　　17　　日
                  刑事第八庭  法  官  廖素琪
以上正本證明與原本無異。
如不服本裁定，應於裁定送達後5日內向本院提出抗告狀。
中　　華　　民　　國　　110 　年　　3 　　月　　17　　日
                              書記官  田宜芳
【附表】
 編          號  1 2 3  罪          名  毒品危害防制條例 (施用第一級毒品) 毒品危害防制條例 (施用第ㄧ級毒品) 毒品危害防制條例(販賣第ㄧ級毒品)  宣    告    刑  有期徒刑11月  有期徒刑10月 有期徒刑7年8月  犯  罪  日  期  107年8月26日晚上10時許 107年7月7日上午10時許 108年1月13日中午12時20分許 偵查(自訴)機關 年  度  案  號  新竹地檢107年度毒偵字第2620號等 新竹地檢107年度毒偵字第2620號等 新竹地檢108年度毒偵字第809號等  最 後 事實審 法    院 臺灣新竹地方法院 臺灣新竹地方法院 臺灣新竹地方法院  案    號 108年度訴字第112號  108年度訴字第112號 108年度訴字第385號  判決日期 108年5月23日 108年5月23日 108年7月8日  判   決 確   定  法    院 臺灣新竹地方法院 臺灣新竹地方法院 臺灣新竹地方法院  案    號 108年度訴字第112號  108年度訴字第112號 108年度訴字第385號  判    決確定日期 108年6月18日 108年6月18日 108年7月23日 是否為得易科罰金、得易服社會勞動之罪   不得易科罰金、不得易服社會勞動  不得易科罰金、不得易服社會勞動  不得易科罰金、不得易服社會勞動  備註  新竹地檢108年度執字第3714號(編號1、2前經定應執行有期徒刑1年4月) 新竹地檢108年度執字第3714號(編號1、2前經定應執行有期徒刑1年4月) 新竹地檢108年度執字第4364號(編號3至17前經定應執行有期徒刑11年6月) 

 編          號  4 5 6  罪          名  毒品危害防制條例(販賣第ㄧ級毒品) 毒品危害防制條例(販賣第ㄧ級毒品) 毒品危害防制條例(販賣第ㄧ級毒品)  宣    告    刑  有期徒刑7年8月  有期徒刑7年8月 有期徒刑7年8月  犯  罪  日  期  108年1月13日下午4時許 108年1月14日上午7時48分許 108年1月14日上午7時45分許 偵查(自訴)機關 年  度  案  號  新竹地檢108年度毒偵字第809號等 新竹地檢108年度毒偵字第809號等 新竹地檢108年度毒偵字第809號等  最 後 事實審 法    院 臺灣新竹地方法院 臺灣新竹地方法院 臺灣新竹地方法院  案    號 108年度訴字第385號  108年度訴字第385號 108年度訴字第385號  判決日期 108年7月8日 108年7月8日 108年7月8日  判   決 確   定  法    院 臺灣新竹地方法院 臺灣新竹地方法院 臺灣新竹地方法院  案    號 108年度訴字第385號  108年度訴字第385號 108年度訴字第385號  判    決確定日期 108年7月23日 108年7月23日 108年7月23日 是否為得易科罰金、得易服社會勞動之罪   不得易科罰金、不得易服社會勞動  不得易科罰金、不得易服社會勞動  不得易科罰金、不得易服社會勞動  備註  新竹地檢108年度執字第4364號(編號3至17前經定應執行有期徒刑11年6月) 新竹地檢108年度執字第4364號(編號3至17前經定應執行有期徒刑11年6月) 新竹地檢108年度執字第4364號(編號3至17前經定應執行有期徒刑11年6月) 

 編          號  7 8 9  罪          名  毒品危害防制條例(販賣第ㄧ級毒品) 毒品危害防制條例(販賣第ㄧ級毒品) 毒品危害防制條例(販賣第ㄧ級毒品)  宣    告    刑  有期徒刑7年8月  有期徒刑7年8月 有期徒刑7年8月  犯  罪  日  期  108年1月15日上午11時19分許 108年1月18日上午11時17分許 108年2月3日上午9時30分許 偵查(自訴)機關 年  度  案  號  新竹地檢108年度毒偵字第809號等 新竹地檢108年度毒偵字第809號等 新竹地檢108年度毒偵字第809號等  最 後 事實審 法    院 臺灣新竹地方法院 臺灣新竹地方法院 臺灣新竹地方法院  案    號 108年度訴字第385號  108年度訴字第385號 108年度訴字第385號  判決日期 108年7月8日 108年7月8日 108年7月8日  判   決 確   定  法    院 臺灣新竹地方法院 臺灣新竹地方法院 臺灣新竹地方法院  案    號 108年度訴字第385號  108年度訴字第385號 108年度訴字第385號  判    決確定日期 108年7月23日 108年7月23日 108年7月23日 是否為得易科罰金、得易服社會勞動之罪   不得易科罰金、不得易服社會勞動  不得易科罰金、不得易服社會勞動  不得易科罰金、不得易服社會勞動  備註  新竹地檢108年度執字第4364號(編號3至17前經定應執行有期徒刑11年6月) 新竹地檢108年度執字第4364號(編號3至17前經定應執行有期徒刑11年6月) 新竹地檢108年度執字第4364號(編號3至17前經定應執行有期徒刑11年6月) 

 編          號  10 11 12  罪          名  毒品危害防制條例(販賣第ㄧ級毒品) 毒品危害防制條例(販賣第ㄧ級毒品) 毒品危害防制條例(販賣第ㄧ級毒品)  宣    告    刑  有期徒刑7年8月  有期徒刑7年8月 有期徒刑7年8月  犯  罪  日  期  108年3月3日下午1時10分許 108年2月11日下午5時35分許 108年2月13日下午5時40分許 偵查(自訴)機關 年  度  案  號  新竹地檢108年度毒偵字第809號等 新竹地檢108年度毒偵字第809號等 新竹地檢108年度毒偵字第809號等  最 後 事實審 法    院 臺灣新竹地方法院 臺灣新竹地方法院 臺灣新竹地方法院  案    號 108年度訴字第385號  108年度訴字第385號 108年度訴字第385號  判決日期 108年7月8日 108年7月8日 108年7月8日  判   決 確   定  法    院 臺灣新竹地方法院 臺灣新竹地方法院 臺灣新竹地方法院  案    號 108年度訴字第385號  108年度訴字第385號 108年度訴字第385號  判    決確定日期 108年7月23日 108年7月23日 108年7月23日 是否為得易科罰金、得易服社會勞動之罪   不得易科罰金、不得易服社會勞動  不得易科罰金、不得易服社會勞動  不得易科罰金、不得易服社會勞動  備註  新竹地檢108年度執字第4364號(編號3至17前經定應執行有期徒刑11年6月) 新竹地檢108年度執字第4364號(編號3至17前經定應執行有期徒刑11年6月) 新竹地檢108年度執字第4364號(編號3至17前經定應執行有期徒刑11年6月) 

 編          號  13 14 15  罪          名  毒品危害防制條例(販賣第ㄧ級毒品) 毒品危害防制條例(轉讓第ㄧ級毒品) 毒品危害防制條例(轉讓第ㄧ級毒品)  宣    告    刑  有期徒刑7年8月  有期徒刑8月 有期徒刑8月  犯  罪  日  期  108年2月18日下午5時35分許 108年1月15日下午4時許 108年2月9日上午9時許 偵查(自訴)機關 年  度  案  號  新竹地檢108年度毒偵字第809號等 新竹地檢108年度毒偵字第809號等 新竹地檢108年度毒偵字第809號等  最 後 事實審 法    院 臺灣新竹地方法院 臺灣新竹地方法院 臺灣新竹地方法院  案    號 108年度訴字第385號  108年度訴字第385號 108年度訴字第385號  判決日期 108年7月8日 108年7月8日 108年7月8日  判   決 確   定  法    院 臺灣新竹地方法院 臺灣新竹地方法院 臺灣新竹地方法院  案    號 108年度訴字第385號  108年度訴字第385號 108年度訴字第385號  判    決確定日期 108年7月23日 108年7月23日 108年7月23日 是否為得易科罰金、得易服社會勞動之罪   不得易科罰金、不得易服社會勞動  不得易科罰金、不得易服社會勞動  不得易科罰金、不得易服社會勞動  備註  新竹地檢108年度執字第4364號(編號3至17前經定應執行有期徒刑11年6月) 新竹地檢108年度執字第4364號(編號3至17前經定應執行有期徒刑11年6月) 新竹地檢108年度執字第4364號(編號3至17前經定應執行有期徒刑11年6月) 

 編          號  16 17 18  罪          名  毒品危害防制條例(轉讓第ㄧ級毒品) 毒品危害防制條例(施用第ㄧ級毒品) 毒品危害防制條例(施用第ㄧ級毒品)  宣    告    刑  有期徒刑8月  有期徒刑10月 有期徒刑10月  犯  罪  日  期  108年1月17日上午9時40分許 108年3月10日下午5時許 108年1月10日上午10時15分許為警採尿時起回溯26小時內之某時 偵查(自訴)機關 年  度  案  號  新竹地檢108年度毒偵字第809號等 新竹地檢108年度毒偵字第809號等 新竹地檢108年度毒偵字第824號  最 後 事實審 法    院 臺灣新竹地方法院 臺灣新竹地方法院 臺灣新竹地方法院  案    號 108年度訴字第385號  108年度訴字第385號 108年度訴字第579號  判決日期 108年7月8日 108年7月8日 108年8月30日  判   決 確   定  法    院 臺灣新竹地方法院 臺灣新竹地方法院 臺灣新竹地方法院  案    號 108年度訴字第385號  108年度訴字第385號 108年度訴字第579號  判    決確定日期 108年7月23日 108年7月23日 108年9月17日 是否為得易科罰金、得易服社會勞動之罪   不得易科罰金、不得易服社會勞動  不得易科罰金、不得易服社會勞動  不得易科罰金、不得易服社會勞動  備註  新竹地檢108年度執字第4364號(編號3至17前經定應執行有期徒刑11年6月) 新竹地檢108年度執字第4364號(編號3至17前經定應執行有期徒刑11年6月) 新竹地檢108年度執字第5546號 

 編          號  19 以下空白   罪          名  毒品危害防制條例(施用第二級毒品)    宣    告    刑  有期徒刑6月     犯  罪  日  期  108年1月10日上午10時15分許為警採尿時起回溯26小時內之某時   偵查(自訴)機關 年  度  案  號  新竹地檢108年度毒偵字第824號    最 後 事實審 法    院 臺灣新竹地方法院    案    號 108年度訴字第579號     判決日期 108年8月30日    判   決 確   定  法    院 臺灣新竹地方法院    案    號 108年度訴字第579號     判    決確定日期 108年9月17日   是否為得易科罰金、得易服社會勞動之罪   得易科罰金、得易服社會勞動    備註  新竹地檢108年度執字第5547號